---
title: "Basic R考試題庫"
author: "A123456789-田弘華"
date: "`r Sys.Date()`"
documentclass: ctexart
output:
  html_document:
    fig_height: 3
    fig_width: 5
  word_document:
    fig_height: 3
    fig_width: 5
  pdf_document:
    fig_height: 3
    fig_width: 5
    latex_engine: xelatex
---

```{r, setup, echo = FALSE, include = FALSE}
require(mosaic)    # Load additional packages here
require(ggformula) # formula interface to ggplot2

# Some customization.  You can alter or delete as desired (if you know what you are doing).

theme_set(theme_bw()) # change theme for ggplot2
trellis.par.set(theme=theme.mosaic()) # change default color scheme for lattice

knitr::opts_chunk$set(
  tidy=FALSE,     # display code as typed
  size="small",   # slightly smaller font for code
  message = FALSE,
  warning = FALSE)  
```

```{r load-packages, echo = FALSE, include = FALSE, message = FALSE}
library(tidyverse)
library(reticulate)
use_python("C:\\Users\\bigfl\\ANACON~1\\python.exe")
```
## 第一章 概論

### 是非題

（  ）1. R語言目前只能在Windows和Mac OS系統下執行。

（  ）2. R語言是免費軟體。

（  ）3. RStudio的Console視窗是編輯R語言的程式碼，儲存和最後執行的唯一窗口。

（  ）4. R語言有支援直譯器（Interpreter），可以在Console視窗直接輸入命令，同時獲得執行結果。


（  ）5. 在Workspace視窗，如果選擇Environment標籤，則可以在此看到Console視窗的所有執行指令的記錄。


### 選擇題

（  ）1. R語言無法在下麵哪一個系統下執行？

   A. Linux   B. Unix   C. Android   D. Mac OS
     
（  ）2. R語言是以哪一種語言為基礎開發的？

   A. BASIC  B. S     C. SPSS      D. C
     
（  ）3. 下麵哪一個符號是R語言的注釋符號？

   A. %   B. @   C. #   D. //
     
（  ）4. 如果想使用Ｒ語言的直譯功能，可以在下列哪一個視窗輸入命令？

　　　A. Console窗口            B. Source Editr窗口
　　　
　　　C. Workspace窗口          D. Files/Plots窗口
　　　
　　　
（  ）5. 可以在以下哪一個視窗看到所有變數名稱和它的內容？

   A. Console窗口             B. Source Editr窗口
     
   C. Workspace窗口           D. Files/Plots窗口

### 程式題


 
## 第二章 R的基本運算

### 是非題

（  ）1.有以下兩個命令：

```
>x1<-9%%5
>x2<-9%/%2
```

   以上兩命令被執行後，x1和x2的值同為4。
     
（  ）2.有以下命令：

```
     >x<-round(1560.998,digits=-2)
```

   以上命令被執行後，x的值是1600。
     
（  ）3.有以下命令：

```
     >x<-factorial(3)
```
     以上命令被執行後，x的值是8。
     
（  ）4.有以下兩個命令：

```
   >x<-999/0
   >is.infinits(x)
```
    
   以上命令被執行的結果是FALSE。


（  ）5. 有以下兩個命令：

```
   >x<-NA+999
   >is.na(x)
```

   以上命令被執行的結果是TRUE。


### 選擇題

（  ）1．以下命令會得出哪種數值結果？

```
      >36**0.5
```

   A.[1]18   B.[1] 6   C.[1]9   D.[1]3
　　　
（  ）2．以下命令會得出哪種數值結果？

```
　　　>signif(4678.778,6)
```

   A.[1]5678.78   B.[1] 5678.79   C.[1]5678.77   D.[1]5678.778
      
（  ）3．以下命令會得出哪種數值結果？

```
      >floor(789.789)
```

   A.[1]778.9   B.[1] 789.789   C.[1]789   D.[1]790
      
（  ）4．以下命令會得出哪種數值結果？

```
      >round(pi,2)
```

   A.[1]3.1415926   B.[1] pi   C.[1]3.14   D.[1]3
      
（  ）5．以下命令會得出哪種數值結果？

```
　　　>x<-Inf/1000
```

   A.[1]0   B.[1] Inf   C.[1]NA   D.NaN

### 程式題


## 第三章 R的變數

### 是非題

（  ）1. 在R語言中，變數在使用時可以不先定義，直接對其賦值。

（  ）2. 在R語言中，變數的類型不可以隨時改變。

（  ）3. 在R語言中，變數的類型除常見的之外，還有複數型和原味型。

（  ）4. R語言對英文大小寫字母不敏感，所以backet與Backet、BACKET會視為是三個相同的變數名。

（  ）5. 在R語言中，負數可以在複數意義下作開方運算。


### 選擇題

（  ）1. 下列哪一個函數可以在Console視窗列出所有變數資料？

   A. ls()    B. wm()   C. q()   D. getwd()
     
（  ）2．下列哪一個是Ｒ語言不合法的變數名稱？

　　　A. x3  B . x.3   C. .x3    D. 3.x
　　　
（  ）3．下列哪一個不是Ｒ語言的等號符號？

　　　A. #   B . =   C. <－    D.－>
　　　
（  ）4．執行下列命令後，y的值是下面哪一個？

```
   > x<-3
   > y<-as.character(x)
```

　　A. 3   B . -3   C. “3”    D.無法確定
　　
（  ）5．若再執行下列命令後，輸出結果是下面哪一個？

```
　> is.numeric(y)
```

　　　A. [1]3   B . [1] “3”   C. [1]TRUE    D. [1] FALSE   


### 程式題

## 第四章 向量

### 是非題

（  ）1. 有如下兩個命令：

```
　　　>x<- -2.5:-3.9
      >length(x)
```
      上面命令的執行結果為如下所示。
　　　[1]2
　　　
（  ）2. 有如下兩個命令：

```
　　　>x<-1:3
      >y<-x+9:11
      >y
```
      上面命令的執行結果為如下所示。
　　　[1]10 11 12
　　　
（  ）3. 有如下兩個命令：

```
　　　>x<-1:5
      >x[-(2:5)]
```
   
   上面命令的執行結果為如下所示。
　 [1]1
　　　
（  ）4. 有如下兩個命令：

```
　　　>head(letters)
      [1] “a” “b” “c” “d” “e” “f”
      >letters[c(1,5)]
```
      上面命令的執行結果為如下所示。
　　　[1] “a” “e”

（  ）5. 有如下命令：

```
　　　x<-seq(-10,10,15)
```
      上面命令執行後，x向量對象的值是10。


### 選擇題

（  ）1. 以下命令會得到哪個數值結果？

```
　  > x<-1:3
    >y<-x+1:6
    >y
```

   A. [1] 1 3 5    B. [1] 2 4 5   C. [1] 2 4 6 5 7 9   D. [1] 2 4 5 6 8 9
     
（  ）2．以下命令會得到哪個數值結果？

```
　　　>seq(1,9,length.out=5)
```

   A. [1] 1 3 5 7 9    B. [1] 1 6   C. [1] 1 2 3 4 5 6   D. [1] 5 6 7 8 9
      
（  ）3．以下哪個命令能得到下列數值結果？

```
　　　[1] 2 2 2
```　

　　　A. >rep(3,2)   B .>rep(2,3)   C. >rep(2,2,2)    D.>rep(3,2,2)
　　　
（  ）4．執行下列命令後，會得到下面哪一個數值結果？

```
     > x<-c(8,12,19,4,5)
     > which.max(x)
```

　　A. [1] 3   B . [1] 4   C. [1] 5    D. [1] 19
　　
（  ）5．執行下列兩條命令後，會得到下面哪一個數值結果？

```
　> x<-seq(-2,2,0.5)
  >length(x)
```

   A. [1]2   B . [1] 5   C. [1]8    D. [1] 9



### 程式題

1. (1)建立一個由5到10的整數向量，命名為x。將向量x的每個分量獨自重複3遍。

   (2)將向量x的第一個分量重複2遍，第二個分量重複4遍，第三個分量重複6遍，以此類推。
   
2. 建立一個從7到1000以內，所有7的倍數所形成的向量，並命名為x。


3. 建立一個向量由3、8、4、9四個數字組成。如果想將數字7插入到第3項變成3、8、7、4、9，應該怎樣做?


4. 一個向量x不管他有幾項，寫一個通用的指令可以刪除它的最後一項。若想從x中隨機挑出1個分量刪除，應該要怎麼做？


5. (1) 由-100到100隨機抽取20個整數，不可重複，建立向量X。
   (2) 計算x的累加和。這些累加和的最大值和最小值相差了多少？
   (3) 想一想，如果要將上題向量的所有奇數項保持不變，偶數項變成2倍，最快的方法是怎麼做？
   (4) 如果想計算向量X所有偶數項的總和，最快的方法是什麼？
   
   
6. 建一個項數為14的等差數列，首項為8，末項為71，並將各項的值四捨五入到小數第二位。



## 第五章 因子

### 是非題

（  ）1. 有如下兩個命令：

```
　　　>x<-c(“Yes”, “No”, “Yes”, “No”, “Yes”)
      >y<-factor(x)
```

   上面y的Levels數量為5。
      
（  ）2. 建立因數時，如果想要縮寫Levels的值，可以使用參數labels配合參數levels設定。

（  ）3. 用Ordered建立系列字元“A”“B”“A”“C”“D”“B”“D”的有序因數order，可以得到D<C<B<A的結果。

（  ）4. 用table自動統計上面有序因數order中“D”“C”“B”“A”各值的出現次數應為2 1 2 2。

（  ）5. 用as.numeric()函數，可以將數值向量轉換為因數。


### 選擇題

（  ）1. 有以下命令：

```
　　　>x<-c(“Yes”, “No”, “Yes”, “No”, “Yes”)
```

   用下面哪一個命令可以得到下列結果？
      
```
      Yes No
       3  2
```

   A. rev(x)    B. factor(x)   C. table(x)   D. ordered(x)
     
（  ）2．以下命令會得到哪個數值結果？

```
　　　> x<-c(“Yes”, “No”, “Yes”, “No”, “Yes”)
      >y<-factor(x)
      >as.numeric(y)
```

   A. [1] 1 2 1 2 1    B. [1] 2 1 2 1 2   
      
   C. [1] 1 1 1 2 2   D. [1] 2 2 1 1 2

（  ）3．以下命令能得到下列哪個執行結果？

```
      >x<-c(“A”, “B”, “C”, “D”, “A”, “A”)
      >y<-factor(x)
      >nlevels(y)
```

　　　A. [1] 3   B . [1] 4   C. [1] 5    D. [1] 6
　　　
（  ）4．執行下列命令後，會得到下麵哪一種結果？

```
      >x<-c(“A”, “B”, “C”, “D”, “A”, “A”)
      >y<-factor(x)
      >length(y)
```

　　　A. [1] 3   B . [1] 4   C. [1] 5    D. [1] 6
　　　
（  ）5．執行下列命令後，會得到下麵哪一種結果？

```
　    >x<-c(“A”, “B”, “C”, “D”, “A”, “A”)
      >y<-factor(x,levels=c(“D”, “C”, “B”, “A”),ordered=TRUE)
      >which(y>= “A”)
```

　　　A. [1] 2 3 4   B . [1] 1 1 1   C. [1] 1 5 6    D. [1] 2 4 6

### 程式題



## 第六章 矩陣

### 是非題

（  ）1. 有如下兩個命令：

```
　　　>x<-matrix(1:12, nrow=4, byrow=TRUE)
      >x
```
      上面命令執行後，下列執行結果是正確的。
      
```
          [,1]  [,2]  [,3]
      [1,]   1   5   9
      [2,]   2   6  10
      [3,]   3   7  11
      [4,]   4   8  12
```

（  ）2. 有如下兩個命令：

```
　　　>x<-matrix(1:12, nrow=3)
      >x[-c(2,3)]
```

      上面命令執行後，執行結果如下所示。
      
```
          [,1]  [,2]  [,3]  [,4]
      [1,]   1    4   7   10
```

（  ）3. 有如下命令：

```
　　　>diag(1,3,3)
```

      上面命令執行後，執行結果如下所示。

```
          [,1] [,2] [,3]  
      [1,]   1  0  0
      [2,]   0  1  0
      [3,]   0  0  1
```

（  ）4. 有如下命令。

```
      >x<-matrix(1:12,nrow=4)
      >is.array(x)
```
      上面命令的執行結果如下所示。

```
      [1]TRUE
```

（  ）5. 有如下兩個命令：

```
　　　>x1<-matrix(1:4, nrow=2)
      >x1 %*% x1
```
      上面命令執行後，執行結果如下所示。
      
```
           [,1]   [,2]
      [1,]    3    9
      [2,]    6   28
```

### 選擇題

（  ）1. 已知如下3個向量：

```
　　　a<-c(1,2,3)
      b<-c(4,5,6)
      c<-c(7,8,9)
```

      希望生成如下矩陣：
```
      1  2  3
      4  5  6
      7  8  9
```

   用下面哪一個命令可以得到下列結果？

   A.chind(a,b,c)    B. rhind(ab,c)
      
   C. matrix(a,b,c)   D. matrix(c(a,b,c),ncol=3)
   
（  ）2．以下命令會得到下列哪個結果？

```
　　　> x<-matric(1:12,nrow=3)
      > x[2,3]
```

   A. [1] 6    B. [1] 5   C. [1] 8   D. [1] 9
      
（  ）3．以下命令會得到下列哪個輸出結果

```
      >x<-matrix(10:21,nrow=3)
      >x[2,]
```

　　A. [1] 11 14 17 20       B . [1] 10 13 16 19
　　　
   C. [1] 10 11 12          D. [1] 13 14 15
   
   
（  ）4．執行下列命令後，會得到下面哪一種輸出結果？

```
      >x<-matrix(1:20,nrow=4)
      >x[3:4,4:5]


 　　 A.    [,1]  [,2]           B .   [,1]  [,2]   
        [1,]  9   13              [1,] 15   19
        [2,] 10   14               [2,] 16   20
        
      C.    [,1]  [,2]           D.   [,1]  [,2]
        [1,]  3    7             [1,]  6   10
        [2,]  4    8             [2,]  7   11

```

（  ）5．執行下列命令後，會得到下面哪個輸出結果？

```
　    >x<-matrix(1:20,nrow=4)
      >x[-c(3:4),-2]
      
 　　A.    [,1]  [,2]  [,3]  [,4]          B .   [,1]  [,2]  [,3]  [,4]  
        [1,]  3   11   15   19            [1,]  5   9   13   17
        [2,]  4   12   16   20            [2,]  6  10   14   18
        
     C.    [,1]  [,2]  [,3]  [,4]           D.   [,1]  [,2]  [,3]  [,4]
        [1,]  2  10   14   18             [1,]  1   9   13   17
        [2,]  3  11   15   19             [2,]  2  10   14   18
        [3,]  4  12   16   20

```

### 程式題

1. (1) 由1到99隨機挑選12個數，建立一個`3*4`的矩陣A，依行排列。再由100到199隨機挑選12個數，建立一個`4*3`的矩陣B，依列排列。

(2) 計算A、B矩陣相乘，A、B矩陣相乘後的反矩陣，A加B的轉置矩陣。

(3) 將A與B的轉置矩陣左右相結合。將A的轉置矩陣與B上下結合。

(4) 將B的第一行取出，取代A的第二列。將A的第三列取出，插入到B的第三行，讓B變成`4*4`的矩陣。

2. (1)一個矩陣A不管它有幾列幾行，寫一個通用的指令可以刪除它的最後一列與最後一行，變成行數與列數各少1的矩陣。

(2)若想從A中隨機挑出一列與一行刪除怎麼做？


## 第七章 數組

### 是非題

（  ）1. 如下命令可以生成一個3行4列的二維陣列。

```
　　　>x<-array(1:12,c(3,4))
```

（  ）2. 如下命令可以生成一個二維陣列。

```
　　　>x<-array(1:24,dim=c(3,4,2))
```

（  ）3. 向量和矩陣都可以看成是陣列，向量可以看成是一維陣列，矩陣可以看成是二維陣列。

（  ）4. 可使用下列命令，建立一個元素為1:24的三維陣列，行數是3，列數是4，表格數是2。

```
      >x<-array(1:24,dim=c(3,4,2))
```

（  ）5. 用下列命令，可以篩選出由36個元素構成的三維陣列x的第二維第二行前兩列的數據。

```
      >x<-array(1:36,dim=c(4,3,3))
      >x(-2,1:2,2)
```

### 選擇題

（  ）1. 有以下命令：

```
　　　>x<-c(“Yes”, “No”, “Yes”, “No”, “Yes”)
```
      用下面哪一個命令可以得到下列結果？

```
      Yes No
       3  2
```
     A. rev(x)    B. factor(x)   C. table(x)   D. ordered(x)
     
     
（  ）2．以下命令會得到哪個輸出結果？

```
　　　> x<-array(1:24,dim=c(3,4,2))
      >x[1,2,2]
```
      A. [1] 13   B. [1] 14   C. [1] 15   D. [1] 16
      
（  ）3．以下命令能得出下列哪個執行結論？

```
      > x<-array(1:24,dim=c(3,4,2))
```

   A. [1] x是一個二維陣列       B . [1] x是一個三維陣列
     
   C. [1] x是兩個二維陣列       D. [1] x是一個有三個表格的陣列

（  ）4．執行下列命令後，會得到下面哪個輸出結果？

```
      >a<-1:24
      >dim(a)<-c(2,3,4)
      >a[1,1, ]
```

A. [1] 1 3 5 7   B . [1] 3 9 15 21   C. [1] 5 11 17 23    D. [1] 1 7 13 19

（  ）5．執行下列命令後，從上面陣列會得到下面哪個輸出結果？

```
　    >a[1,2:3,2:3]
　    
      A.   [,1]  [,2]                B .   [,1]  [,2]  
       [1,]   9   15                 [1,]   9   11
       [2,]  11   17                 [2,]  15   17
     
      C.   [,1]  [,2]                D.    [,1]  [,2] 
        [1,]   7   9                  [1,]   7   13
        [2,]  13  15                  [2,]   9   15
```


### 程式題

1. 在1000以內的正整數中，(1)找出所有3的倍數。(2)找出所有3的倍數但不是5的倍數。(3)找出所有3或5的倍數，但不是15的倍數。

2. 一個班級有20位學生，用前20個大寫英文字母代表他們的name。從0到100隨機抽取出20個數，連續三次分別命名為Chinese, Math與English，代表這20為同學的國英數成績。試回答下列問題：(1)英文不及格的人有哪些？(2)數學考得比英文好的人有哪些？(3)三科都不及格的人有哪些？(4)至少一科不及格的人有哪些？(5)哪些數學不及格的人，他們的英文成績平均是幾分？(6)國文及格的人之中，英文最高的是幾分？(7)英文最高分的人，他的數學成績是幾分？(8)挑出"D"、"L"與"R"三人的國文成績。

3. 向量month.name包含12個名稱。第一次從month.name中隨機選出5個月份，命名為向量A。第二次從month.name中隨機選出6個月份，命名為向量B。第二次從month.name中隨機選出7個月份，命名為向量C。請問要如何找出A、B、C中都有的月份，以及A、B、C中都沒有的月份。

4. 呈上題，請問要如何隨機將month.name分割成三個互斥的向量，各包含3、4、5個元素。

5. 如何寫一個指令，判斷兩個向量A、B是否相交，以及是否互斥?

6. 先將內建的state.x77矩陣轉成一個資料框STATE.X77。試回答下列問題:
(1)篩選出Area大於1000000的州樣本。
(2)篩選出Population小於1000000的州樣本。
(3)篩選出Population大於1000且Income小於3000的州樣本。
(4)篩選出Population除以Area大於0.3的州樣本。



## 第八章 資料框

### 是非題

（  ）1. 資料框是由一系列的列向量組成的，從這個意義上看，可以視為資料框是矩陣的擴充。

（  ）2. 資料框與矩陣的唯一差別是資料框中每一列的長度可以不相等，而矩陣的每一列的長度一定要相等。

（  ）3. colnames()是唯一一個可以查詢和取得資料框的函數。

（  ）4. 假設x.df是一個資料框，以下兩個命令的執行結果是相同的。

```
      >names(x.df)
      或者
      >colnames(x.df)
```

（  ）5. 有如下命令：

```
      >x.name<-c(“John”, “Mary”)
      >x.sex<-c(“M”, “F”)
      >x.weight<-c(70,50)
      >x.df<-data.frame(x.name,x.sex,x.weight,stringAsFactors=FALSE)
      >x.df[2,1]
```

   執行後可以得到以下結果：
   [1] “Mary”


### 選擇題

（  ）1. 以下哪一種類型的資料結構可以允許有不同的資料型態？

   A. 向量    B.矩陣   C. 陣列   D. 數據框
     
（  ）2．以下命令會得到哪種執行結果？

```
　　　>x.name<-c(“John”, “Mary”)
      >x.sex<-c(“M”, “F”)
      >x.weight<-c(70,50)
      >x.df<-data.frame(x.name,x.sex,x.weight,stringAsFactors=FALSE)
      >names(x.df) <-c(“name”, “sex”, “weight”)
      >x.df
```

```
   A.   name sex weight    B.   x.name x.sex x.weight
      1 John  M    70          1 John    M      70
      2 Mary  F    50          2 Mary    F      50
      
      C.  [1] John            D.  [1] Mary 
          Levels: John Mary        Levels: John Mary 
```


（  ）3．以下命令會得到哪種執行結果？

```
　　　>x.name<-c(“John”, “Mary”)
      >x.sex<-c(“M”, “F”)
      >x.weight<-c(70,50)
      >x.df<-data.frame(x.name,x.sex,x.weight,stringAsFactors=FALSE)
      >x.df[1,1]
```

   A. [1] “Mary”           B. [1] “John”
      
   C. [1]  Mary           D. [1]  John 
     Levels: John Mary       Levels: John Mary


（  ）4．下列命令執行後，可以得到多少行資料？

```
      >x.name<-c(“John”, “Mary”)
      >x.sex<-c(“M”, “F”)
      >x.weight<-c(70,50)
      >x.df<-data.frame(x.name,x.sex,x.weight,stringAsFactors=FALSE)
      >y.df<-rbind(x.df,c(“Frank”, “M”, 66))　
```

   A. 1   B . 2   C. 3    D. 4


（  ）5．執行下列命令後，可以得到多少列資料？

```
　    >x.name<-c(“John”, “Mary”)
      >x.sex<-c(“M”, “F”)
      >x.weight<-c(70,50)
      >x.df<-data.frame(x.name,x.sex,x.weight,stringAsFactors=FALSE)
      >age<-c(23,20)
      >y.df<-data.frame(oge)
      >new.df<-cbind(x.df,y.df)
```

   A. 1   B . 2   C. 3    D. 4

### 程式題

1. (1)建立一個向量名為names，包含Chandler、Joey、Monica、Phoebe、Rachel五個名字。建立一個向量名為age，包含35、31、32、29、30五個數字。建立一個向量名為female，包含FALSE、FALSE、TRUE、TRUE、TRUE五個邏輯值。最後將這三個向量組成一個名為friends的資料框，同時為這三個元素命名，名稱為原向量的名稱。

(2) 在資料框friends的三個元素中的尾端，分別分量Ross、36、FALSE。

2. (1)利用scan()鍵盤輸入的方式分別建立names、ages、female三個向量。向量名為names，包含Chandler、Joey、Monica、Phoebe、Rachel五個名字。向量名為age，包含35、31、32、29、30五個數字。向量名為female，包含FALSE、FALSE、TRUE、TRUE、TRUE五個邏輯值。
(2)利用cat()將names與ages的資料在螢幕上印出：Joey is 31 years old.

3. 在桌面建立一個R Exercise的資料夾。

(1)將三個向量組成資料框friends。
(2)將工作目錄設在R exercise中。
(3)將資料框friends輸出到R Exercise中的FRIENDS.csv檔案。
(4)將FRIENDS.csv檔案讀入到R中的資料框，且將names欄位設為資料框的列名稱，並把資料框命名為FRIENDS.1。



## 第九章 列表

### 是非題

（  ）1. 清單與資料框的差別之一是清單中每一個元素的長度可以不相等，而資料框中每一列向量的長度必須相等。

（  ）2. 有如下系列命令：

```
　　　>A=c(‘A’, ‘B’, ‘A’, ‘A’, ‘B’)
      >B=c(‘Winter’, ‘Summer’, ‘Summer’, ‘Spring’, ‘Fall’)
      >x.list<-list(A.B)
      >length(x.list)
```

   上面命令的執行結果為如下所示。
　　　[1]10
　　　
（  ）3. 有如下兩個命令：

```
　　　>x.list
      $name
      [1] “x.name”
      $gender
      [1] “x.sex”
      >x.list$gender<-NULL
```
      上面命令執行後，列表x.list只剩下一個元素。
      
（  ）4. 使用“[ ]”也可以取得清單元素的內容，所返回的資料類型仍是列表。

（  ）5. 有如下兩個命令：

```
　　　>x.list<-list(name= “x.name”,gender= “x.sex”)
      >x.list[“name”]
```
      上面命令執行後會發生錯誤。


### 選擇題

（  ）1. 下面哪一類型的資料結構使用時的彈性最大？

　　　A. 向量    B. 矩陣   C. 數據框   D. 列表
　　　
（  ）2．有如下系列命令：

```
　　　>id<-c (34453,72456,87659)
      >name<-c(“Frad”, “Mary”)
      >lst1<-list(stud.id=id,stud.name=name)
```

   若要利用列表“lst1”得到字串向量“name”中的資料“Frad”，可選用以下哪一個命令？
      
   A. lst1[[2]][1]              B. lst1 $name[1] 
   
   C. lst1[“stud.name”][1]       D. lst1[[stud.name]][1]
   
（  ）3．有一個清單，其內容如下所示：

```
      >x.list
      $City
      [1] “NY”
      $Season
　　　[1] “2020”
      $Number
      [1] 34453 72456 87659
```

   下面哪一個命令無法取得x.list列表Number的第2個資料的內容？
      
　 A. >x.list[[3]][2]             B .>x.list$Number[2]
　　　
   C. >x.list[“Number”][2]       D.>x.list[[“Number”]][2]
   
   
（  ）4．有一個清單，其內容如下所示：

```
      >x.list
      $City
      [1] “NY”
      $Season
　　　[1] “2020”
      $Number
      [1] 34453 72456 87659
```

   下面哪一個命令可以得到如下運行結果？
      
```     
      $Season
　　　[1] “2020”
      $Number
      [1] 34453 72456 87659
```

   A.>x.list[[-1]               B . >x.list[-1]  
     
   C. >x.list[[c(2,3)]]          D. >c(x.list[[2]],x.list[[3]])
   
   
（  ）5．有一個清單，其內容如下所示：

```
      >x.list
      $City
      [1] “NY”
      $Season
　　　[1] “2020”
      $Number
      [1] 34453 72456 87659
```

   下面哪一個命令無法為列表增加第4個元素？
      
　  A. > x.list[[“Country”]] <-“ABC” 
　  
   B . > x.list[“Country”]<-“ABC”
   
   C. > x.list“Country”<-“ABC”  
   
   D. > x.list[4]<-“ABC”


### 程式題

1. (1)建立一個向量名為names，包含Chandler、Joey、Monica、Phoebe、Rachel五個名字。建立一個向量名為age，包含35、31、32、29、30五個數字。建立一個向量名為female，包含FALSE、FALSE、TRUE、TRUE、TRUE五個邏輯值。最後將這三個向量組成一個名為friends的列表，同時為這三個元素命名，名稱為原向量的名稱。

(2) 在列表friends的三個元素中的尾端，分別分量Ross、36、FALSE。


## 第十章 字串

### 是非題

（  ）1. 有如下兩個命令：

```
　　　x<-c(“Good Night”)
      strplit(x, “”)
```

   上面命令執行後的結果如下所示。
      
   [[1]]
   [1] “Good” “Night”
      
      
（  ）2. 有如下兩個命令：

```
　　　>x<-c(“Hello R”)
      >touppe(x)
```

   上面命令執行後可得到如下結果。
   
　 [1]“HELLO R”
　　　
（  ）3. 有如下系列命令：

```
　　　>x1<-letters[1:3]
      >x2<-1:3
      >paste(x1,x2)
```

   上面命令的執行結果為如下所示。
      
　 [1] “a1” “b2” “c3”
　　　
（  ）4. 有如下系列命令：

```
　　　>x1<-letters[1:6]
      >x2<-1:5
      >paste(x1,x2,sep= “”)
```

   上面命令的執行結果為如下所示。
      
　 [1] “a1” “b2” “c3” “d4” “e5” “f1”
　　　
（  ）5. 有如下命令：

```
　　　>sort(c(“Aa”, “aA”),decreasing=TRUE)
```

   上面命令的執行結果為如下所示。
      
　 [1] “aA” “Aa”


### 選擇題

（  ）1. 有以下命令：

```
　　　>x<-c(“A”, “B”, “A”, “C”, “B”)
```

   下面哪一個命令執行後，會得到下列輸出結果？
   
  [1] “A” “B” “C”
      
   A. >sort(x)                B. >strsplit(x)  
   
   C. >unique(x)              D. >grep (x)
   
   
（  ）2．以下哪個函數具有搜索字串的功能？

   A. grep()    B.strslit()   C. strsearch()   D. unique()
      
（  ）3．有字串，其內容如下所示：

```
      >st
```

   [1] “Silicon Stone Education”

   以下哪個命令能得到下列輸出結果？
   
```   
　　　[1] “Silicon” “Stone” “Education”
```

   A. >strsplit(st, “”)           B . >strsplit(st, “ ”)  
　　　
   C. >strsplit(st, sep=“”)       D. >strsplit(st, sep=“ ”)
     

（  ）4．有其內容如下的三個字串：

       “Silicon” “Stone” “Education”
       
以下哪個命令能得到下列輸出結果？

```
　　　[1] “Silicon Stone Education”
```

   A. >paste(st)            B . >paste(st, collapse=NULL)
　　　
   C. >paste(st, sep=“”)    D. >paste(st, collapse =“ ”)


（  ）5．有一個字串向量，其內容如下所示。會得到下面數值結果？

```
　> strtxt<－c(“ch.txt”, “ch3.txt”, “ch33.txt”, “ch83.txt”, “ch88.txt”)
```

  下面哪一個命令執行後，會得到如下所示結果？

```
  [1] “ch3.txt” “ch33.txt” “ch88.txt”
```

   A. > strtxt[grep(“ch(3|8).txt”,strtxt)] 
   
   B . > strtxt[grep(“ch(3+|8+).txt”,strtxt)]   
   
   C. > strtxt[grep(“ch(3*|8*).txt”,strtxt)]  
   
   D. > strtxt[grep(“ch(3-|8-).txt”,strtxt)]



### 程式題

1. (1)將三個字串"C：" 、"R files"、"chapter5"合併成一個windows的路徑字串"C:\R files\chapter5"並命名為path。提示：考慮跳脫字元。

(2)呈上題，利用strsplit()切割字串path，在反斜線的位置切割開。提示：當參數split設為特殊符號時，要再加上參數fixed=T。

(3)利用gsub()函數將path中的反斜線改文正斜線。提示：當要取代的字串為特殊符號時，要再加上參數fixed=T。

2. 設向量names包含"jerry"、"tom"、"mary"三個字串，

(1)將每個字串的第一個字母擷取出來。
(2)將擷取出來的字母改為大寫。
(3)承前兩小題，將names的每個字串的第一個字母改為大寫。





## 第十一章 日期與時間處理

### 是非題

（  ）1. 有如下命令：

```
　　　>x.date<-as.Date(“2020-01-24”)
```

   下面命令可返回x.date和過去3天的星期數據。
      
```
　　　>weekdays(x.date – 0:3)
```

（  ）2. 有如下兩個命令：

```
　　　>x.date<-as.Date(“2020-01-24”)
      >months((x.date))
```

   上面命令的執行結果為如下所示。
　　[1] “7月”
　　　
（  ）3.用 Sys.time()函數可以取得目前當地的系統時間。

（  ）4. 有如下系列命令：

```
　　　>x.time <-“1 1 1970,02:00:00”
      >x.time.fmt <-“%d %m % Y,%H:%M:%S”
      >x.Times <-as.POSIXct(x.time,format=x.time.fmt)
      >x.Times > Sys.time
```
      以上命令執行以後會返回FALSE。
      
 （  ）5. 有如下兩個命令：
 
 ```
　　　>x.Times <-seq(x.Times,by= “1 months,length.out=6”)
      >x.Times
```

   上面命令執行後，輸出的結果是：
   
```
      [1] “1970-01-01 02:00:00 CST” “1970-01-01 02:00:00 CST”
      [3] “1970-01-01 02:00:00 CST” “1970-01-01 02:00:00 CST”
      [5] “1970-01-01 02:00:00 CST” “1970-01-01 02:00:00 CST”
```


### 選擇題

（  ）1. 下面哪一個函數返回的日期物件是第幾季？

　 A. days()              B. months()
　　 
   C. weekdays()          D. quarters()
   
   
（  ）2．下面哪一個函數可以僅返回目前的系統日期？　

   A. as.Date()             B. Sys.localeconv()

   C.Sys.Date()            D. Sys.time()
   
（  ）3．在使用as.POSIXct()和as.POSIXlt()函數時，以下哪個格式的代碼與小時數有關？
　　 A. %I     B .%M     C.%S      D.%p
　　 
（  ）4．有如下兩個命令： 

```
     > num<-c(240,250,272,263,255,261)
     >num.info<-ts(num,start=c(2015,1),frequency=1)
```

   以下哪一項的說法是錯的？
   
   A. 時間序列物件的第一個資料是2015年1月的   
    
   B. 時間序列物件的最後一個資料是2020年1月的
   
   C. 時間序列的頻率是1年
   
   D. 上面num向量有1年的數據
   
（  ）5．有如下兩條命令：，會得到下面哪一個數值結果？

```
　> x.date<-as,Date(“2020-01-24”)
  > x.Ndate<-seq(x.date,by= “1 months”,length.out=6)
```

  執行下面命令可以得到哪一個結果？
  
```  
  >x.Ndate[5]
```

   A. [1] “2020-06-24”       B. [1] “2020-05-24”  
   
   C. [1] “2020-02-24”       D. [1] “2020-01-24”


### 程式題

## 第十二章 控制流與時間運行

### 是非題

（  ）1. 函數 “print.default()”是print()函數的預設函數。

（  ）2. 有如下命令：

```
　　　>ifelse(c(1,3,5)>3,10,5)
```

   上面命令的執行結果為如下所示。
   [1] 5 5 10
　　　
（ ）3. 下麵是程式片斷A：

```
　　　if(deg>200)
      {
        net.price<-net.price*1.15
      }
```

   下面是程式片斷B：
   
```
　　　if(deg>200) net.price<-net.price*1.15
```

   上面兩個片斷執行結果不相同。
　　　
（  ）4. 有以下程式碼：

```
　　　>a<-(0.9,0.5,0.7,1.1)
      >b<-(1.2,1.2,0.6,1.0)
```

   c為a,b兩個向量中較大的元素構成，如下所示。
   
```   
      >c
      [1] 1.2 1.2 0.7 1.1
```
      
   上面命令的執行結果，可以由以下命令生成。
   
```
　　　>c<-pmax(a,b)
```

（  ）5. switch跟ifelse()同樣可以處理向量資料。


### 選擇題

（  ）1. 關於函數下面哪一個說法是錯的？

   A. 函數主體是由大括弧（“{”）和（“}”）括起來的，如果函數主體只有一行，也可以省略大括弧。 
　　　
   B. 在R語言中，可以將函數看成是一個物件，只要輸入函數的名稱就可以直接調用它。例如，設計了一個函數“convert()”，就可以用“>convert”命令直接調用它。  
   
   C. 在函式呼叫時，R語言提供了3點參數“…”的概念，這種3點參數通常都放在函數參數清單的最後面。   
   
   D. 在R語言中，函數可以作另一個函數的參數。
   
（  ）2．執行以下命令後，會得到哪組結果？

```
　　　>a <-1:5
      >b <-5:1
      >ifelse(a<b,a,b)
```

   A. [1] 1 2 3 4 5    B. [1] 5 4 3 2 1   
     
   C. [1] 1 2 3 2 1   D. [1] 5 4 1 2 3

（  ）3．以下哪個不是R迴圈？

　　　A. for     B . until     C. repeat    D. while
　　　
（  ）4．對於repeat函數下面不正確的說法是哪一個？ 

   A. 是迴圈函數之一。  
   
   B. 跟其他程式設計語言的do-while迴圈的使用方法相似。
   
   C. 必須使用中止語句跳出迴圈。
   
   D. 不需要使用中止語句跳出迴圈。
   
（  ）5．比較next和break語句，在使用時不正確的說法是哪一個？

   A. 都需要與邏輯運算式配合使用。   
   
   B. 都有中止迴圈的功能。   
   
   C. break只中止本次迴圈。
   
   D. next只中止本次迴圈。
   
### 程式題

1. 用if和else條件分支執行以下的動作: X、Y兩人丟骰子，點數大者為贏。若X贏印出"X wins"，若Y贏印出"Y wins"，若平手印出"A tie"。

2. 呈第2題，用ifelse檢查班上的數學成績，及格者顯示"pass"，不及格者顯示"fail"。

3. 用switch指令模擬以下動作:丟一個1到4點的正四面體骰子來決定direction的值，丟出1點往"front"、丟出2點往"back"、丟出3點往"left"、丟出4點往"right"。

4. 請用for迴圈，在1000以內的正整數中，

(1)找出所有3的倍數。
(2)找出所有3的倍數但不是5的倍數。
(3)找出所有3或5的倍數，但不是15的倍數。

5. 寫一段程式模擬不斷丟骰子，印出骰子的點數，直到同一個點數連續出現兩次為止。

6. X與Y兩人丟骰子。若X點數較大，則X.win加1；若Y點數較大，則Y.win加1；若平手，則tie加1。

(1)重複上述比賽10次。
(2)重複上述比賽，直到出現平手為止。
(3)重複上述比賽，直到出現有一人贏三次為止。

7. 寫一個自訂函數輸入身高(cm)與體重後，計算出BMI值輸出。

8. 攝氏溫度F和華氏溫度C的關係，$5*(F-32) = 9 * C$，寫一個自訂函數

(1)將攝氏溫度換成華氏溫度
(2)華氏溫度換成攝氏溫度

9. 向量x = (5, 8, 6, -7, 3, -6, 9, 2,-5)。

(1)用for迴圈寫一段程式，計算x的累加和以及累加最大值。
(2)將上題改成一個自訂函數，相當於cumsum()與cummax()的功能。



## 第十三章  繪圖

### 是非題

（  ）1. 如果想要在同一頁面內排放6張圖，下面兩條命令的作用是完全相同的。

```
　　　>par(mfrow=c(3,2))
      或
      > par(mfcol=c(3,2))   
```

（  ）2. 繪製長條圖的R基本默認命令是hisi(x)。

（  ）3. 繪製x和y散點圖的R基本默認命令是plot(x,y)。

（  ）4. 常用的各種統計繪圖，基本上都是屬於高級繪圖。

（  ）5. curve()和coplot()兩函數都是屬於高級繪圖。


### 選擇題

（  ）1. 以下哪個函數是用來繪製散點的？

   A. barplot()              B.pie()
   
   C. dotchart()             D. points()
   
（  ）2．繪製以下圖形的R命令可能為哪個？

   A. plot(matrix(x,y))              B. matrix(plot(x,y))   
      
   C. pair(cbind(x,y))               D. pairs(cbind(x,y))
   
（  ）3．以下哪個命令會產生下面圖形？

```
   A.  x=c(1:9)                     B.  x=c(1:9)                     
       y=c(2,5,7,3,8,9,4,1,6)           y=c(2,5,7,3,8,9,4,1,6)
       plot(x,y)                        plot(x,y)
       title(main= “title”)
       
   C.  x=c(1:9)                     D.  x=c(1:9)                     
       y=c(2,5,7,3,8,9,4,1,6)           y=c(2,5,7,3,8,9,4,1,6)
       plot(x,y)                        plot(x,y)
       title(sub= “title”)              title(xlab= “title”)
```

（  ）4．繪製以下圖形的命令可能為下面哪一個？

   A. barplot(x)                    B.boxplot(x) 
      
   C. hist(x)                       D.stem(x)
   
（  ）5．繪製以下圖形的R命令可能是下面哪一個？


　A. plot(x,pch=4)                     B. plot(x,col=4)
　
  C. plot(x,lab=4)                     D. plot(x,cel=4)


### 程式題
